【裁判字號】    90,訴,496
【裁判日期】    901012
【裁判案由】    違反毒品危害防制條例
【裁判全文】
臺灣基隆地方法院刑事判決                            九十年度訴字第四九六號
    公  訴  人  臺灣基隆地方法院檢察署檢察官
    被      告  甲○○
右列被告因違反毒品危害防制條例案件，經檢察官提起公訴（九十年度毒偵字第一二
三Ｏ號）及移送併案審理（九十年度毒偵字第一三七九號），本院判決如左：
    主  文
甲○○施用第一級毒品，累犯，處有期徒刑柒月，扣案之注射針筒玖支均沒收；又施
用第二級毒品，累犯，處有期徒刑伍月，扣案殘留有第二級毒品安非他命之殘渣瓶壹
個沒收銷燬、吸食器壹組沒收。應執行有期徒刑拾月，扣案殘留有第二級毒品安非他
命之殘渣瓶壹個沒收銷燬，注射針筒玖支、吸食器壹組均沒收。
    事  實
一、甲○○曾於民國（下同）八十五年間，因竊盜案件，經本院判處有期徒刑六月確
    定，八十六年四月六日執行完畢；又於八十八年間，因施用毒品案件，經本院裁
    定觀察勒戒結果，認無繼續施用毒品之傾向，於八十九年一月十一日經臺灣基隆
    地方法院檢察署檢察官以八十八年度毒偵字第一一Ｏ九號不起訴處分確定；又於
    八十九年間，因施用毒品案件，經本院裁定觀察勒戒結果，認無繼續施用毒品之
    傾向，於八十九年四月二十六日經臺灣基隆地方法院檢察署檢察官以八十九年度
    毒偵緝字第一五九號不起訴處分確定，猶不知悔改。甲○○復於九十年七月二十
    九日中午，在基隆市○○區○○路七十五之一號住處，以將第一級毒品海洛因摻
    水置於注射針筒中施打入體內之方式，施用第一級毒品海洛因一次；另於九十年
    七月三十日上午七時許，在基隆市○○區○○路七十五之一號住處，以將第二級
    毒品安非他命置於吸食器內加熱吸食其霧化白煙之方式，施用第二級毒品安非他
    命一次。迄九十年七月三十日上午九時二十分許，在基隆市○○區○○路七十五
    之一號住處為警查獲，並當場扣得甲○○所有供施用毒品所用之安非他命殘渣瓶
    一個、吸食器一組、注射針筒九支，另接受採尿送驗結果，呈施用海洛因經代謝
    之嗎啡陽性反應及施用安非他命經代謝之甲基安非他命陽性反應，因而查悉上情
    。
二、案經基隆市警察局第三分局報請臺灣基隆地方法院檢察署檢察官偵查起訴及移送
    併案審理。
    理  由
一、訊據被告甲○○，於本院審理中坦承施用第一級毒品海洛因及第二級毒品安非他
    命之犯行不諱，復有被告所有供施用毒品所用之安非他命殘渣瓶一個、吸食器一
    組、注射針筒九支扣案足資佐證，且被告為警查獲後接受採尿送驗結果，確呈施
    用海洛因經代謝之嗎啡陽性反應及施用安非他命經代謝之甲基安非他命陽性反應
    ，有基隆市衛生局基衛檢字第Ｏ八九三六號檢驗成績書一份、臺灣檢驗科技股份
    有限公司檢體編號一一八二號濫用藥物尿液檢驗報告一份在卷可稽，被告之自白
    核與積極事證相符，堪以採信。又被告曾於八十八年間，因施用毒品案件，經本
    院裁定觀察勒戒結果，認無繼續施用毒品之傾向，於八十九年一月十一日經臺灣
    基隆地方法院檢察署檢察官以八十八年度毒偵字第一一Ｏ九號不起訴處分確定；
    復於八十九年間，因施用毒品案件，經本院裁定觀察勒戒結果，認無繼續施用毒
    品之傾向，於八十九年四月二十六日經臺灣基隆地方法院檢察署檢察官以八十九
    年度毒偵緝字第一五九號不起訴處分確定，有該二份不起訴處分書、臺灣基隆地
    方法院檢察署刑案資料查註紀錄表、臺灣高等法院被告全國前案紀錄表在卷可稽
    ，事證明確，被告犯行堪可認定。
二、核被告甲○○所為，係犯毒品危害防制條例第十條第一項之施用第一級毒品罪、
    第十條第二項之施用第二級毒品罪。其為施用而持有海洛因及安非他命之低度行
    為，已分別為施用海洛因及安非他命之高度行為所吸收，均不另論罪。被告所犯
    上開二罪間之犯意各別，行為互殊，構成要件迥異，應分論併罰。檢察官移送併
    案審理之事實（九十年度毒偵字第一三七九號）核與經公訴人起訴之犯罪事實相
    同，本院應併予審究。又被告曾於八十五年間，因竊盜案件，經本院判處有期徒
    刑六月確定，八十六年四月六日執行完畢，有臺灣高等法院被告全國前案紀錄表
    在卷可稽，其於前案有期徒刑執行完畢後，五年以內再犯本件有期徒刑以上之二
    罪，均係累犯，應分別依刑法第四十七條之規定加重其刑。爰審酌被告曾經二次
    觀察勒戒，猶未能戒除施用毒品之依賴性，復施用第一級及第二級毒品，自戕身
    心健康，破壞社會善良風氣，及其犯罪後態度等一切情狀，量處如主文所示之刑
    ，並定其應執行之刑。扣案殘留有第二級毒品安非他命之殘渣瓶一個，應依毒品
    危害防制條例第十八條第一項前段之規定沒收銷燬，注射針筒九支、吸食器一組
    均係被告所有供犯罪所用之物，業據被告供承在卷，應依刑法第三十八條第一項
    第二款之規定宣告沒收。其餘扣案之食鹽水一瓶係被告所有供清洗隱形眼鏡所用
    、吸管十支係被告所有供食用飲料之用，均無積極證據足證與本件犯行相關，本
    院認無庸併予宣告沒收，附此敘明。
據上論斷，應依刑事訴訟法第二百九十九條第一項前段，毒品危害防制條例第十條第
一項、第二項、第十八條第一項前段，刑法第十一條前段、第四十七條、第三十八條
第一項第二款、第五十一條第五款，判決如主文。
本案經檢察官黃士元到庭執行職務。
中      華      民      國     九十     年      十      月      十二    日
                                    臺灣基隆地方法院刑事第三庭
                                                法  官  蔡佳玲
右正本證明與原本無異。
對於本件判決如有不服，應於收受送達後十日內，向本院提出上訴書狀，上訴於臺灣
高等法院，並按他造當事人之人數附具繕本。
                                                書記官  湯惠芳
中      華      民      國     九十     年      十      月      十六    日
附錄論罪法條
毒品危害防制條例第十條：
施用第一級毒品者，處六月以上五年以下有期徒刑。
施用第二級毒品者，處三年以下有期徒刑。


司法院資訊處製作；財團法人民間司法改革基金會備份。
